臺灣臺北地方法院民事裁定
111年度聲字第293號
聲  請  人  上海商業儲蓄銀行股份有限公司


法定代理人  林志宏  
代  理  人  陳豊文  
相  對  人  皓哥電信有限公司

特別代理人  林恩宇律師
上列聲請人聲請為相對人選任特別代理人事件，本院裁定如下：
    主  文
選任林恩宇律師（事務所地址臺北市○○○路00號7樓）於聲請人依
附件契約書之消費借貸法律關係對相對人聲請假扣押、提起訴訟
及聲請強制執行程序時，為相對人之特別代理人。 
    理  由
一、聲請意旨略以：相對人前向伊借款，並簽有附件所示契約書
    。相對人並未依約清償，且其原法定代理人陳瑒皓已於民國
    110年7月2日死亡，其繼承人皆拋棄繼承，相對人亦無其他
    董事、股東可代表相對人，為免程序久延而使伊受損害，並
    利伊進行後續之假扣押保全程序、提起清償借款訴訟及聲請
    強制執行程序，爰聲請為相對人選任特別代理人等語。
二、按對於無訴訟能力人為訴訟行為，因其無法定代理人或其法
    定代理人不能行代理權，恐致久延而受損害者，得聲請受訴
    法院之審判長，選任特別代理人；民事訴訟法關於法定代理
    之規定，於法人之代表人準用之，民事訴訟法第51條第1項
    、第52條定有明文。上開規定依強制執行法第30條之1，於
    強制執行程序準用之。次按有限公司董事因故不能行使職權
    時，指定股東一人代理之；未指定代理人者，由股東間互推
    一人代理之，為公司法第108條第2項所明定。故如有對有限
    公司提起訴訟或聲請強制執行之必要，而該公司董事因故不
    能行使職權，復不能由股東互推一人代表公司時，利害關係
    人應得依首揭規定聲請受訴法院審判長為之選任特別代理人
    。
三、經查，聲請人主張相對人向其借款未償，有對相對人進行假扣押保全程序、提起清償借款訴訟及聲請強制執行程序之必要等情，乃提出附件所示契約書、動用申請書、新臺幣存放款牌告利率表及放款帳卡等件為證。又相對人原法定代理人陳瑒皓為相對人之唯一董事兼股東，其已於110年7月2日死亡，繼承人皆已拋棄繼承等情，亦有聲請人提出之經濟部商工登記公示資料、戶籍謄本、繼承系統表及臺灣士林地方法院110年度司繼字第1583號拋棄繼承准予備查公告函可稽，應認相對人並無董事或股東可代表公司。揆諸上開規定及說明，聲請人為訴訟及強制執行之必要，聲請為相對人選任特別代理人，於法並無不合，應予准許。經本院依臺北律師公會提供之特別代理人名冊徵詢結果，林恩宇律師有擔任相對人特別代理人之意願，有本院公務電話紀錄可佐，審酌林恩宇律師為執業律師，具備進行訴訟及強制執行程序所需之專業智識，由其擔任相對人特別代理人，當堪以保護相對人之權益，爰依法選任其為相對人之特別代理人。
四、爰裁定如主文。
中　　華　　民　　國　　111 　年　　6 　　月　　7 　　日
                  民事第八庭  法  官  鄧晴馨
以上正本係照原本作成。
如不服本裁定應於送達後10日內向本院提出抗告狀，並繳納抗告
費新臺幣1,000元。
中　　華　　民　　國　　111 　年　　6 　　月　　7 　　日
                              書記官  林鈞婷